最高法院刑事判決            一○○年度台上字第三八九四號
上  訴  人  許中平
上列上訴人因違反毒品危害防制條例案件，不服台灣高等法院台
中分院中華民國一○○年五月十二日第二審判決（一○○年度上
訴字第九一一號，起訴案號：台灣彰化地方法院檢察署一○○年
度毒偵字第一四八號），提起上訴，本院判決如下：
    主  文
上訴駁回。
    理  由
按刑事訴訟法第三百七十七條規定，上訴於第三審法院，非以判
決違背法令為理由，不得為之。是提起第三審上訴，應以原判決
違背法令為理由，係屬法定要件。如果上訴理由書狀並未依據卷
內訴訟資料，具體指摘原判決不適用何種法則或如何適用不當，
或所指摘原判決違法情事，顯與法律規定得為第三審上訴理由之
違法情形，不相適合時，均應認其上訴為違背法律上之程式，予
以駁回。本件上訴人許中平上訴意旨略稱：伊於偵、審中均坦承
犯行，深具悔意，犯後態度良好，又施用毒品僅係戕害個人之行
為，非無可憫恕之處，且犯罪手段相對輕微，原審行使刑罰裁量
權，違反比例原則、平等原則，實屬量刑不當之違背法令，請求
撤銷發回更審等語。
惟按：依刑事訴訟法第三百五十條、第三百六十一條、第三百六
十七條規定，不服地方法院之第一審判決而上訴者，須提出上訴
書狀，並應敘述具體理由，為上訴必備之程式。倘已提出上訴理
由，但所提非屬具體理由者，則由第二審法院以上訴不合法律上
之程式，判決駁回。本件上訴人因違反毒品危害防制條例案件，
原判決維持第一審之科刑判決，論處上訴人施用第一級毒品罪刑
（累犯，處有期徒刑八月），駁回上訴人在第二審之上訴。從形
式上觀察，原判決並無違背法令之情形存在。上訴人不服第一審
判決提起第二審上訴，其上訴理由略以：伊深知悔悟，於警詢及
偵、審中均坦承犯行，犯後態度良好，且吸毒者僅傷害自身健康
，未侵害他人權益；又伊智識程度較低，生活壓力大、負擔沉重
，僅能依賴吸毒提升工作動力，請考量上情，准予從輕量刑云云
。其上訴理由，並未具體指摘第一審判決認事用法有何違法或不
當之情形，構成應撤銷之具體事由，難謂適法之上訴。因認其在
第二審之上訴違背法律上之程式，爰不經言詞辯論，逕行判決駁
回，於法尚無不合。本件上訴意旨仍執陳詞，就原審已論列說明
之事項，重為指摘，顯非依據卷內訴訟資料予以具體指摘原判決
有何違法之處，自非適法之第三審上訴理由，其上訴違背法律上
之程式，應予駁回。
據上論結，應依刑事訴訟法第三百九十五條前段，判決如主文。
中    華    民    國  一○○  年    七    月   二十   日
                      最高法院刑事第七庭
                          審判長法官  花  滿  堂  
                                法官  洪  昌  宏  
                                法官  徐  昌  錦  
                                法官  王  聰  明  
                                法官  林  秀  夫  
本件正本證明與原本無異
                                      書  記  官  
中    華    民    國  一○○  年    七    月  二十二  日
                                                      Ｅ